臺灣新北地方法院板橋簡易庭小額民事判決
110年度板小字第3643號
原      告  陳正芬  

被      告  蕭上晏  
訴訟代理人  張利瑋  

            鐘國安  
 上列當事人間請求侵權行為損害賠償事件，於民國110年12月22
 日言詞辯論終結，本院判決如下：
    主  文
原告之訴及假執行之聲請均駁回。
訴訟費用新臺幣壹仟元由原告負擔。
    事實及理由
一、原告起訴主張：
（一）被告於民國108年7月11日在耕莘文教基金會開設的「新詩
      寫作實戰班」多達18人以上的教室裡，莫名其妙的以不實
      話語對原告進行當眾言語侮辱，被告先捏造說原告有問其
      他老師問題，然後以他捏造別的老師們有回覆原告的反應
      是說「這很深的，你不會懂的！」及再傳述「他就是不理
      我！」這2句話來影射原告的頭腦有所缺陷，就是不值得
      讓其他老師們理會，也直接贬低原告的社會地位和人格，
      並且同時侮辱原告的頭腦有嚴重問題，過程中還語帶嘲諷
      /訕笑口吻，極不尊重坐在台下聽講的原告，事實上其他
      老師和作家根本從來沒有用這樣輕蔑的語氣回覆原告，而
      且原告認為被告應該知道他的教學實力應是不足，可以用
      他自己來做負面教學案例，反而他找聽者/來賓下手，原
      告實在不認同被告這種捏造事實來傷害他人的侵權行為，
      原告依民法第184條侵權行為所訂，向被告請求人格權遭
      受侵害的賠償。原告在此再此說明，真正沒辦法回答原告
      問題的人就是被告，同樣的問題，他還要原告自己回去想
      ，原告後來再和其他老師交流，其他老師反應相當快，馬
      上就和原告說出他的看法。再加上原告於當天下課時有聽
      到在場別的同學批評被告的教學能力和口條很差，已經有
      其他同學也看出來了，原告自己心裡也有標準，也是覺得
      被告的能力有待加強，有其他同學發現真的是在聽過其他
      作家的講座後，就知道被告的程度比較差了。原告其實沒
      有像被告形容的那麼糟糕，因為原告還知道他的教學内容
      不符合原告心中標準，還知道要申請退課，以免消費權益
      受損，相對的，被告連問題都不知道怎麼回答原告，然後
      他連書單明細都不告訴原告，還誤會原告就是評論他的同
      學，事實上，原告是在下課後聽到別的同學說被告教的不
      好，結果他就懷恨在心，隔一週竟然拿原告出氣。被告是
      直接用不實話語來贬低原告的個人形象和社會地位，在話
      語中甚至還用出「相對的」這種字眼，與其他在場同緊做
      出沒有事實根據的比較，然後提到他所說的芸芸眾生更上
      層一點貼的名單，再將原告排除在外，等於再度加強那個
      譏笑原告智商的力指。原告很清楚，誰對原告好，誰對原
      告不好，原告就連去旁聽舉短，學校老師和同學大部份都
      對原告講話客氣，也會和原告討論問題。相對而言，原告
      問被告問題，他沒辨法回答原告的問題，原告記得當時還
      幫他圓場，給他一個台階下，原告相信一定有當場也無法
      回答問題的講者，但是厲害的老師一定是下週再回覆同學
      他的答案，原告曾和一些講者交流，他們有時沒辦法回答
      太深的問題或是別的领域的問題，但原告記得他們就是直
      接表答或是下次努力的再回覆原告。被告也有同樣的狀況
      ，但他隔週還是沒有回覆原告，反而還繞這麼一個大圈來
      攻擊他人，說穿了，他就是沒辦法直接回答原告問題，原
      告對他相當失望。原告自己也是一名英文老師，對於教職
      有一份同理心，而且原告並沒有得罪被告，反而原告是在
      下課後聽到其他同學說被告的實力差，原告評估被告是要
      找人出氣，才會用言語攻擊的方式來侵害原告的人格權，
      被告除了使用具侮辱性的字句來形容原告也對原告未來的
      事業發展和心理層面都有負面抵毀之意，原告不論是在教
      課課還是聽講座，真的都沒遇過被告這種人，原告十分確
      信他是故意攻擊原告，因為正常的老師不太可能會攻擊花
      錢來聽講座的聽眾，被告的行為讓原告覺得不太尋常，原
      告無奈的遭受詆毁，也沒有從他課堂上獲得什麼内容。原
      告在當英文老師的時候，也和其他老師相處，我們不可能
      還會把學生和其他學生相比，說什麼芸芸眾生誰上誰下之
      類的話，而且原告在第一時間知道被告能力不足，沒辦法
      回答原告問題的時候（在那之前原告就有聽到在場同學批
      評被告的能力很差之類的抱怨），原告真的還替被告圓場
      ，原告當時問他的是關於講義裡的問題，他答不出來時，
      原告還安慰他說也有其他講者沒辦法回答問題的（但別的
      講者是當下沒辦法回應太大或太深的題目，並不是不理原
      告），原告還以為被告回家後會反省，結果隔週還反過來
      詆毁原告，原告因此確定權利嚴重受損，決定求償。原告
      在聽到同學們的討論後，現在發現真正專業能力不足的就
      是被告，當時原告以被告「不能勝任工作」為由申請退課
      ，目前針對被告的侵權行為請求民事賠償。原告得知法律
      還算是以和為貴，就算刑事不起訴處理，但民事該賠償的
      還是要賠償，因此原告選擇調解處理。原告求學期間所遇
      到的老師都對原告講話很客氣，他們也很肯定原告的能力
      ，其他老師曾說過原告問他們的問題很具思考價值，但被
      告被告用造謠誹謗的方式和譏諷口吻當眾輕視原告的心理
      和人格，根本就是嚴重破壞原告的形象。被告為什麼不用
      他自己的經歷做為負面陳述呢？原告確定被告就是故意詆
      毁原告，可是原告並不認識他這個人，也沒有找他麻煩，
      就莫名其妙的遭受他的言語攻擊。如果他是在說別的老師
      不好，那他早就直接講了，如果他有能力，早就回答原告
      問題了，何必還要他人回去自己想？原告真的不想再聽他
      的說詞，就是因為沒有遇過這種人，所以當下原告的直覺
      就是很確定遭受了人身攻擊。原告真的遇過很多厲害的老
      師，能夠回應他人的問題早就回應了，其他的老師幾乎都
      能馬上和原告交流，被告真的能力不行，但原告百思不得
      其解的是他何必再繞一大圈報復原告，原告那時並沒有像
      其他同學那樣批評他（原告有聽到其他人說被告的教學能
      力不好），不過原告不確定被告是否也有聽到，但不論他
      是否有搞錯了，事情已經發生了。
（二）原告並沒有問被告像他在課堂所說的那個問題，也沒有和
      他說什麼『(作家)他就是不理我』之類的東西，全部都是被
      告自己捏造出來的，被告這樣當眾侮辱原告及發出訕笑聲
      來嘲笑原告，證明他故意用貶損/攻擊原告的方式來襯高
      他的地位，坦白說，他就是看低原告，也讓原告親眼看到
      他的真實人品。而原告也從那一刻起遭受重大打擊，確實
      受到很大的損害，包括全班的同學、基金會、兩位對造代
      理人和法院承辦此案的人都會因為被告的話而認為原告是
      個頭腦有嚴重缺陷的人，被告已經達成他的目的，而原告
      的內心留下巨大陰影，滿滿原告遭受到的第一個損害是被
      告這樣捏造事實來侮辱原告，他要讓原告變成眾人眼中的
      智障和成為一個頭腦有嚴重缺陷的人，原告會無法獲得耕
      辛文教基金會的英文教職，現在社會都很實際考量的，被
      告這樣捏造事實詆毀原告的專業及人格形象，原告的事業
      發展也會受阻，原告相信審判長一定懂得原告的意思，因
      此原告請求損害賠償。畢竟原告的老師們都沒有這樣對待
      原告，老師們和外商公司主管都有和原告交流及高度肯定
      原告的表現。只有被告這樣惡劣又陰狠的傷害原告，被告
      也在此次的事件中讓原告更加確定他沒有真正的實力。
（三）原告遇到的老師們都很樂意與原告交談，目前是只有被告
      這樣用嘲諷和侮辱原告來舒坦他的心理。原告之前問被告
      的問題其實是關於創作及被告提供的課程內容，但是被告
      當下沒有辦法回答。原告有先付錢，是有權利可以提問的
      ，但是被告沒有努力再找答案回覆原告，竟然還有用低劣
      言語來侮辱原告，這是都是屬於侵權行為，原告只好請求
      精神賠償。被告先捏造一個事實，當著眾人面前說原告有
      問其他老師問題，然後以他捏造別的老們有回覆原告的反
      應是說『這很深的，你不會懂的! 』(錄音檔track1的03分5
      8秒)接著他又傳述『他就是不理我』(錄音檔track1的04分1
      秒)來影涉/辱罵原告的頭腦有嚴重缺陷、再指涉原告是不
      值得老師們理會的人，他這些話還連帶貶低原告的社會地
      位和人格自尊，這個行為很明顯就是在侮辱原告。原告自
      己是位老師，被告捏造說有作家就是不理原告，事實上其
      他作家和原告交流愉快，作家們也會欣賞擁有外文專長的
      原告，但被告是想讓原告在其他聽者面前抬不起頭來，他
      只好透過他自己捏告的假問題，來把原告變成眾人眼中的
      低俗之人。(原告和朋友們聽了被告捏造出來的假問題，
      是真的有發現他的無能，他竟然會為了侮辱原告，故意把
      原告形容成一個很沒有頭惱及被眾人輕視的形象)。而且
      他之後還說『相對的』，把原告和其他同學做比較，很明顯
      的聽出來他說原告是屬於芸芸眾生中下下層的人，原告再
      次請法官仔細聆聽被告話語裡的意味。被告把人分成上下
      層的行為就是『歧視』，被告這麼做當然也讓很多人看到他
      是多麼愚笨，是他自己要在眾人面前丟失他的面子及顯現
      他不適任工作的一面，原告的同事們也都覺得被告很過份
      ，而且同事們的中文程度不差，他們看到譯文就知道被告
      是在貶低原告的意思，原告認為被告是故意的，真的很明
      顯，而且被告還有發出噁心的訕笑聲，他已經捏造了事實
      傷害原告，竟還當眾譏笑原告，聰明的人都知道不能隨意
      就侮辱他人，由此可知，被告真的程度很差，他沒辦法回
      答原告問題，但他還不檢討他自己，原告是課後好好的問
      他，看他當下答不出來，原告還幫他圓場，有說聲沒關係
      及給他台階下了。真的沒想到他原來是個只會混時間的不
      適任講者，只能說自己受盡許多委屈。現在他找一位訴訟
      代理人還不夠，還要聯合兩位代理人一起來攻擊原告，原
      告真的很受傷，無法原諒被告。
（四）實不相瞞，原告在受到被告給的重大侮辱後，有一陣子常
      做惡夢，也常常覺得反胃及想吐，畢竟原告的學生也滿尊
      敬原告的，原告認識的作家們也是友善的對待原告，相較
      之下，只有被告是用這麼低劣的方式在打擊/侮辱原告，
      讓原告很不習慣。在聽到被告的詆毀言語後，原告瞬間已
      經變成一個受害者，他讓原告在眾人面前失去自尊，原告
      真的損失很大。而且原告還是被一個不適任講者侮辱，這
      不是更難堪嗎？原告當初給他完美的台階下(而且原告和
      其他聽者還是私下問的，所以其實被告並沒有失去面子)
      ，結果沒想到他不知感謝和努力，還這樣毀損原告名聲。
      他做事情也沒有效率，發出來給聽者的講義都還順序錯亂
      ，他連頁數和內容都編輯不好，當下他捏造完一堆事實來
      侮辱原告後也沒有在第一時間和原告道歉，請審判長同理
      原告感受，原告認真這一切真的很可怕，他真的有犯下許
      多嚴重的侵權行為。原告因為很苦腦，後來跑去誠品看書
      ，原告在書上竟看到一段文章寫說被人隨便攻擊或侮辱時
      ，就當做是外出踩到狗屎和遇到瘋狗就好，算是個讓自己
      好過一點的辦法。問題是原告被他(被告)傷到已經精神受
      創，沒辦法就這樣算了。因此原告考慮很久，還是決定要
      求償，畢竟原告當初也花了寶貴時間坐在台下，時間也是
      金錢，已經無法挽回失去的寶貴光陰，請法官和對方訴訟
      代理人能同理原告感受。
（五）原告已有英語教學和品牌營運的工作資歷，還有一些獲得
      單位、社團同學及作家們肯定的詩作、其他老師們的祝福
      話語，原告還可以在公司負責教育訓練，更能夠指正被告
      的錯誤及不適任的狀況，同時原告也獲得外商公司主管諸
      多肯定，同事也覺得原告是很好相處的人，還不至於變成
      像被告說的『這很深的，你不會懂的』或是變成他口中界定
      的階級下下層的人。而且被告還重傷原告，指涉原告是個
      不值得別人理會的人。但是剛好相反，有滿多老師都有和
      原告說話，而且有的老師/作家還很誠懇，還說原告的問
      題過於艱難和範圍太大，他也和原告說一般人不會問這麼
      深的問題，原告可以理解，原告很欣賞這位作家，驚喜的
      是過幾天作家還是有再回應原告。原告記得自己在遭受侮
      辱的當下，也有馬上在課堂上澄清，有說明作家的狀況，
      作家並沒有故意不理人，他只是需要時間去吸收更多資料
      及回應。總之原告不認識被告，覺得這一切很噁心，原告
      覺得被告這種侮辱人的做法也實在太傷人，意識到自己去
      聽他的講座是個很大的錯誤。而且這一切都是被告自己捏
      造出來的，並非原告和他說的，這也是關鍵之處。請法官
      再調閱所有的錄音檔，就可以知道當時的真相，原告問他
      一個艱難的問題，是被告自己無法回答原告問題，他竟然
      還要原告回家自己想，同樣的問題，原告後來問別的作家
      ，馬上就得到回應了。然而原告並沒有瞧不起被告，但沒
      想到原告給他台階下了，他竟還會再捏造一些不實話語來
      攻擊及侮辱原告。最近有類似的新聞是網紅丟棄感謝狀事
      件，該當事人是在演講完丟棄校方贈予的感謝狀和紀念品
      ，校方就覺得受辱，然後很多網友都幫助校方指正該名網
      紅，有些學生事後也很後悔去聽講座。由此可知，每個人
      都有自尊和覺得受辱會想要申訴的心理，原告也是有自己
      的感受，請對方兩位代理人也理解原告的感受，原告沒有
      嘲笑被告，而且原告還先付了錢才去聽講座的，怎麼知道
      會問一個問題是讓他答不出來的(原告還是語氣好好的問
      ，也有給他台階下)。後來原告在別的場合遇到作家，別
      的作家很快就和原告交流了，就算遇到難題無法當下說明
      ，這位作家也會在一段時間後或是有空時再回應原告。但
      原告真的不知道同樣的問題，被告答不出來當下會受挫，
      然後隔週他就選擇侮辱原告來做處理，原告真的感到很莫
      名其妙。
（六）被告是用潛台詞的方式來指涉原告和其他同學比起來是下
      等階級的人，沒想到被告是這種程度。原告自己在教課時
      也沒有隨便拿同學做比較，原告認為認真教課和積極的回
      答學生問題才是最重要的事。總之，原告當下遭受詆毀/
      重大侮辱的感覺是花了錢沒有得到收穫，還慘遭講者當眾
      侮辱，真的是很可怕，原告確實遭受重大的精神損害，原
      告因此依民法第184條及195條為請求權基礎，得請求因『
      名譽、人格權及心理健康』受侵害之損害賠償。被告是用
      他捏造的假問題來延伸後續的侮辱，然後再故意說是用原
      告的問題(原告記得就是當下他自己編的假問題)和其他人
      比較起來，就不是屬於芸芸眾生上層一些些的人，因為被
      告是有用許多描述來加強他想要的詆毀效果，他有用了『
      包括原告敬愛的老師們』和『就是』等字句來強調原告是被
      眾人所見證過的那般頭腦有缺陷的人，這一切都是被告捏
      造出來的，原告認為這樣的侮辱手法真的攻擊性很大，原
      告和其他教授討論過，一般講者不太可能這樣得罪聽眾，
      由此可知，被告是針對原告故意來進行侮辱。而且原告說
      句良心話，被告到現在還是沒辦法有能力來回答原告的問
      題，原告當時問的就是關於創作和他在課堂上提供的資訊
      ，但最後只聽到他隨便侮辱原告及聽到他把原告、同學分
      成上層和下層之類的話語，原告真心覺得有被騙的感覺，
      沒想到花了錢是去聽這種東西，被告沒有能力也沒有效率
      ，拖了一星期後竟是講出他捏造出來的事實，很明顯只有
      侮辱人的作用，但他並沒有解決問題。原告也請訴訟代理
      人將心比心一下，若是你們有先付了錢，應該也會像原告
      一樣想要聽到有建樹的內容或有用的發言吧。原告知道兩
      位代理人一定是幫被告說話，可是原告還是覺得看事情要
      客觀，太過盲目的話就會變成是在幫助被告霸凌原告。如
      果你們是當時坐在台下的聽者，原告不相信你們在被講者
      嘲笑和侮辱時會沒有痛苦的感受，這對原告而言是很大的
      精神損害。而且原告的老師們是用嚴格和尊重的方式與原
      告相處，他們沒有預設說什麼學生不會懂，原告記得他們
      是有認真和原告交談，原告也在謝誌裡感謝他們，結果被
      告卻在課堂上講成是他們不理原告，事實上他們都還滿讚
      賞原告的，結果被告竟講成是他們說『這很深的，你不會
      懂的』來侮辱原告，如果原告不懂的話，那教授們/老師們
      怎麼還會讓原告畢業？如果原告不懂的話，那老師們怎麼
      還會這麼讚賞原告的論述和創作？而且教授們的反應還說
      是原告寫的東西還滿深的，論述有層次、觀點創新又說原
      告做得很好。如果原告不懂的話，當原告問作家問題時，
      那作家怎麼還會說原告的問題太深了？他還要回去想想，
      再找其他時間來回覆原告。(作家態度算是誠懇)如果原告
      不懂的話，那老師們怎麼可能會讓原告拿到碩士學位？原
      告沒去查被告是什麼學校畢業，但原告聽到被告這樣侮辱
      原告，原告真的有精神受創，請審判長能同理原告的處境
      ，原告的心理健康已受到打擊，傷害已經造成，原告認為
      被告理當負起損害賠償責任。原告無意透過上述反思問題
      在此行銷自己，只是因為原告遭受被告的話語攻擊和詆毀
      ，很長一段時間面臨精神受創的狀況，現在已經快要出庭
      了，只好講出自己和老師們真實相處的狀況，並且提供一
      些紙本證據，到時原告出庭時會再攜帶正本過去做證，請
      審判長和代理人理解原告用意。如果原告不懂的話，那怎
      麼可能參加活動還會獲獎(如附件)？原告沒有投稿的習慣
      ，當時只是參加活動才有寫作，而且還有獲得鼓勵及創作
      優選。如果原告不懂的話，怎麼可能還會有學生要求原告
      教導他們閱讀詩作或解題托福閱讀考題呢？如果作家/老
      師們就是不理原告的話，那他們怎麼可能還會來回應原告
      問題，更進一步為原告簽名並寫下祝福?(如附件) 原告認
      為對方代理人也可以思考這些問題。因此原告從被告講出
      的這些侮辱原告又沒有建樹的話，再加上他還有譏笑原告
      ，才有憑有據的確定他就是故意要在眾人面前讓原告難堪
      和受辱。原告怎麼會不懂，原告都還很後悔花錢去聽被告
      講話了，害原告精神遭受損害。原告怎麼會不懂，遇到被
      告這種亂講話/捏造事實來侮辱他人的狀況，原告早就被
      嚇跑了，而且說真的，被告的講課內容水準也是沒有達標
      的，原告當時就以被告無法勝任工作的原因來申請退課，
      還好有申請退課成功了，原告不願花錢再看到被告，但是
      原告需要處理他有捏造事實及當眾發言侮辱原告/惡意中
      傷原告的違法行為，原告都懂，一個人不可能不懂被侮辱
      是什麼樣的感覺，原告真的都懂，也希望法官和兩位代理
      人也懂原告感受，原告是很認真的在訴狀裡表達原告的難
      過和受傷。原告被他多次言語侮辱後精神受創，真心認為
      求償有理。律師和原告說反差越大，被告說的完全不是事
      實，應該賠償原告的更多，真實情況就是原告的老師們都
      滿肯定原告的能力，就連原告的外商主管都還請原告幫助
      他進行部份的論文內容，原告的主管當時也常常請教原告
      如何整理文章架構(原告出庭時會攜帶正本證據)。但被告
      是用話語形容原告是個頭腦有嚴重缺陷的人，而且他還說
      是眾多老師們的反應，問題是原告根本沒有聽老師們這麼
      說過，也沒有看過老師們對原告有這種反應，而且這也不
      是原告向被告問的問題，這就是個很大的反差，原告並沒
      有要被告欣賞自己，但被告用眾多低等/負面字眼來形容
      原告也實在太過份，從那時起，原告的精神就受到嚴重傷
      害，因此原告請求被告要付起損害賠償責任。原告和被告
      沒有任何關係，原告就是單純下班後付費去聽個講座，也
      不想去認識被告，現在原告就針對他在課堂上說的那些話
      求償，原告和老師及主管們相處融洽，真的是首次遇到像
      被告這種人，但實在是因為原告受到來自被告的侮辱，導
      致原告精神受到重傷及受到重大刺激，只好上法院提告及
      求償，請對方兩位代理人理解原告的意思。被告一直否認
      也沒有意義，傷害已經造成，被告也有貶損原告的社會地
      位，他這樣沒有道理還不賠償原告精神損害，原告也無法
      認同/接受被告的說詞。故向被告請求如下：1、被告是當
      眾對原告進行言語侮辱/惡意中傷/訕笑貶損/詆毀之侵權
      行為，原告請求賠償新台幣（下同）55,000元；2、被告
      是故意在當眾及影音存證下捏造事實並對原告進行言語攻
      擊/貶損，原告針對此侵權行為求償25,000元；3、被告在
      未經原告同意之下，使用原告個資，侵害原告的姓名權，
      原告因此求償10,000元。
（七）為此，爰依侵權行為之法律關係提起本件訴訟，並聲明：
　　　被告應給付原告90,000元。
二、被告則以：
（一）原告僅依個人主觀臆測受有損害，迄今尚無任何舉證受有
      損害程度及範圍，又原告訴請案件事實內容已經台灣台北
      地方檢察署不起處分在案(109年度偵字第1275號)，今原
      告再為訴之所求實無理由。
（二）承上，原告係參加訴外第三人耕莘文教基金會於中華民國
      108年07月11日所開設的「新詩寫作班實戰班」並由被告
      擔任該課程授課教師。就於授課期間參照該班錄音檔譯文
      及台灣台北地方法院檢察署不起處書內容觀之，就被告於
      授課期間內容所言「這很深的你不會懂」及再傳述「他就
      是不理我!」等教學過程與學員溝通表達或傳遞個人想法
      之言詞。衡諸客觀，實難認被告使用上開兩詞語，實能損
      害原告在社會上的個人評價，況且原告自述於起訴狀表示
      ，求學期間所遇到的老師都對原告很客氣，也相當肯定原
      告的能力並表示原告所提之各式問題都很具思考價值。試
      想，若原告如此優秀並富才華，僅憑被告於課堂間平白表
      達之詞語，殊難想像能對原告造成如此不堪的損害。
（三）被告於上課期間有關之影音之錄製、存放、使用及管理等
      ，皆由該場地主管單位即耕莘文教基金會所安置，非由被
      告個人可掌控或隨意剪輯，而對原告逕行捏造或不法之行
      為，於此原告訴究被告之聲明，實為無理由。
（四）再按原告聲明三表示，被告未經原告同意即使用原告個資
      ，惟綜觀原告起訴狀內容，迄今尚無指明被告如何不當使
      用原告個資等情事。
（五）末依侵權行為損害賠償責任，除行為人之行為具不法性、
      被害人受有損害外，尚須以行為人之不法行為與被害人所
      受損害間具有相當因果關係為其成立要件，且主張侵權行
      為損害賠償請求權之人，對於侵權行為之成立要件應負舉
      證責任（最高法院100年度台上字第328號、98年度台上字
      第1452號裁判意旨參照）。是以，侵權行為之成立，應具
      備加害行為、侵害權利、行為不法、致生損害、相當因果
      關係、行為人具責任能力及行為人須有故意或過失等要件
      ，若任一要件有所欠缺，即無侵權行為責任之可言。
（六）綜上所述，揆諸一般常情，授課教師皆有各自表達自身教
      學專業方法，此亦為教學講著之自由表達範圍。又原告所
      指摘被告之處，並無舉證其受有損害實際損害範圍，以致
      如何計算賠償金額等，其實與法規範尚屬有間等語置辯，
      並聲明：原告之訴駁回，訴訟費用由原告負擔。
三、按因故意或過失，不法侵害他人之權利者，負損害賠償責任
    ，民法第184條第1項前段定有明文。次按當事人主張有利於
    己之事實者，就其事實有舉證之責任，民事訴訟法第277條
    前段亦有明定。民事訴訟如係由原告主張權利者，應先由原
    告負舉證之責，若原告先不能舉證，以證實自己主張之事實
    為真實，則被告就其抗辯事實即令不能舉證，或其所舉證據
    尚有疵累，亦應駁回原告之請求，最高法院17年上字第917
    號判例意旨參照。申言之，侵權行為所發生之損害賠償請求
    權，應具備加害行為、侵害權利、行為不法、致生損害、相
    當因果關係、行為人具責任能力及行為人有故意或過失等成
    立要件，若任一要件有所欠缺，即無侵權行為責任之可言，
    且原告應就上開要件負舉證責任。經查，本件原告主張被告
    應負侵權行為損害賠償責任，固據其提出錄音檔逐字稿、獎
    狀、新詩創作、碩士論文封面等件影本為證，惟為被告否認
    。是依前揭舉證責任分配說明，自應由原告就被告對該受損
    有故意或過失、侵害權利、行為不法、致生損害等事項負舉
    證責任。
四、然查，依被告所提之臺灣台北地方檢察署109年度偵字第127
    5號不起處分書理由欄三：「經查：(一）就被告所涉公然侮
    辱罪嫌部分：參諸告訴人所提出本案當時錄音譯文所載「恩
    度上次，上一次恩度問我的問題是這樣的，他就說，所以你
    今天是來告訴我們說我想學的是創作，你為什麼在前面讓我
    講的東西是…你要先告訴我這麼多論述，或怎麼樣去做分析
    ，那相對的，正芬問的問題，就是說今天我過去所經歷過的
    ，我也遇過我很尊敬的老師，我在問這些問題去跟他做這個
    詢問的時候，他給我的反應就是『這很深的，你不會懂的』，
    或者他就是…『他就是不理我』，我在這個過程裡面感覺到一
    種那是不是我不應該問，那相對應的來說，後面延伸出來的
    問題，它剛剛是現在所有的創作者都會遇到的狀況，第一個
    狀況是創作跟論述是兩件事情，是不一樣的，我們講最基本
    的人，最基礎的人，不好意思，能問出剛剛那個問題的人，
    不管是蕙莉姐，還是恩度，你們基本上都已經站在這個社會
    芸芸眾生更上層一點點的狀況，或是你們至少已經開始意識
    到創作和評論是不一樣的」，前開言論客觀上並無對告訴人
    為謾罵之言詞，經核與刑法公然侮辱罪之構滅要件不符，尚
    難憑此而為不利被告認定之依據。（二）就被告所涉誹謗罪
    嫌部分：就上開錄音譯文内容整體觀察，被告僅係舉出自己
    先前曾經在向老師發問時，老師未積極回應，而懷疑「那是
    不是我不應該問」的例子，然被告在「那是不是我不應該問
    」後，接著說出的話語係「那相對應的來說，後面延伸出來
    的問題，它剛剛是現在所有的創作者都會遇到的狀況…」，
    是被告並未表示告訴人所為的某項提問係屬不應該提問，就
    此亦難認本案言論有何針對告訴人為負面評論而據以誹謗告
    訴人名譽之情事。次就本案言論2部分，被告雖然有對學員
    「蕙莉」、「恩度」就某事項表達肯定，然要難僅以被告對
    前2人表達肯定一節，即解為被告是在對其他學員甚或是告
    訴人表達否定，此乃在一般教學過程中，所有學員都可能出
    現有時候對某事項較其他人理解的較快，因此而獲得教師肯
    定，但有時候對某事向較其他人理解速度較慢，因而一時未
    獲教師肯定，另一方面，教師出於教學之善意，對某學員表
    達肯定，亦有產生激勵其他學員加速學習之效果；執此以觀
    ，實難認被告就本案言論2涉有誹謗之犯行。（三）就被告
    所涉非公務機關違法利用個人資料等罪嫌罪嫌部分：被告在
    本案言論1中固有說出告訴人之名字5然參諸本案言論2，可
    知被告在當日上課時，亦有提及其他學員「蕙莉」、「恩度
    」之名字，足見被告在課堂上以名字稱呼告訴人及其他學員
    ，應係對告訴人及其他學員表達尊重及親切之意思，以常情
    而論，此與我國教師對學員經常使用之稱謂方式尚無違背，
    要難以此逕認被告有何違法利用告訴人個人資料之犯行。」
    等語，是依臺灣台北地方檢察署109年度偵字第1275號不起
    處分之認定，被告確有口出「這很深的，你不會懂的」等詞
    ，惟自被告所為上開言論之前後脈絡關係為綜合判斷，其主
    觀上應係對原告之言論予以回應，而就被告所述之前後言語
    內容，應係被告本於原告就損害賠償糾紛之基礎事實所為之
    意見表達，復佐以自身主觀看法及形容詞句，以加強接收者
    辨識該言論之評論功能，而非單純以抽象空泛之侮辱性言詞
    毀損原告之名譽，是該言詞雖摻雜部分非正面或不雅之評語
    ，惟仍與一般抽象謾罵之穢語有別。又原告雖舉出自己先前
    曾經在向被告發問時，被告未積極回應，且被告對學員「蕙
    莉」、「恩度」就某事項表達肯定，惟此亦難認本案言論有
    何針對原告為負面評論而據以誹謗原告名譽之情事。至被告
    上課時提及原告名字及其他學員「蕙莉」、「恩度」之名字
    ，以常情而論，此與我國教師對學員經常使用之稱謂方式尚
    無違背，要難以此逕認被告有何違法利用原告個人資料之犯
    行。是原告主張被告應負侵權行為損害賠償責任云云，洵屬
    無據。
五、從而，原告依侵權行為之法律關係，請求:1、被告因當眾對
    原告進行言語侮辱/惡意中傷/訕笑貶損/詆毀之侵權行為，
    請求賠償原告55,000元；2、被告因故意在當眾及影音存證
    下捏造事實並對原告進行言語攻擊/貶損，請求賠償原告25,
    000元；3、被告在未經原告同意之下，使用原告個資，侵害
    原告的姓名權，請求賠償原告10,000元；合計被告應給付原
    告90,000元，為無理由，應予駁回。原告之訴既經駁回，其
    假執行之聲請即失所附麗，應併予駁回。
六、本件事證已臻明確，兩造其餘攻擊防禦方法及所提之證據，
    核與判決結果無影響，毋庸再予一一論述，附此敘明。
七、本件係依小額訴訟程序而為原告敗訴之判決，爰依職權確定
    原告應負擔之訴訟費用額為1,000元。
八、據上論結，原告之訴為無理由，依民事訴訟法第436條23、
    第436條第2項、第78條、第436條之19第1項，判決如主文。
中　　華　　民　　國　　111 　年　　1 　　月　　12　　日
臺灣新北地方法院板橋簡易庭
法      官  呂安樂
以上正本係照原本作成。
如不服本判決，應於送達後20日內，向本院提出上訴狀，並表明
上訴理由（上訴理由應表明一、原判決所違背之法令及具體內容
。二、依訴訟資料可認為原判決有違背法令之具體事實。），如
於本判決宣示後送達前提起上訴者，應於判決送達後20日內補提
上訴理由書（須附繕本），如未於上訴後20日內補提合法上訴理
由書，法院得逕以裁定駁回上訴。
中　　華　　民　　國　　111 　年　　1 　　月　　12　　日
書記官  陳佩瑩